【裁判字號】    88,上易,2314
【裁判日期】    890329
【裁判案由】    竊盜
【裁判全文】
臺灣高等法院高雄分院刑事判決                  八十八年度上易字第二三一四號
    上  訴  人  甲○○
    即  被  告
    選任辯護人  葉武侯
右上訴人因竊盜案件，不服臺灣屏東地方法院八十八年度易字第六五０號中華民國八
十八年十月二十九日第一審判決（起訴案號：臺灣屏東地方法院丙察署八十八年度偵
字第一０一六號），提起上訴，本院判決如左：
      主  文
上訴駁回。
甲○○緩刑肆年，於緩刑期內付保護管束。
      事  實
一、甲○○曾於七十七年間因竊盜罪，經臺灣高等法院臺南分院於七十七年十一月三
    十日判處有期徒刑二月，緩刑二年，並於同日確定，於七十八年一月十一日緩刑
    報結（嗣緩刑滿，而緩刑之宣告未經撤銷，其刑之宣告失其效力）；竟基於意圖
    為自己不法所有之犯意，於八十八年一月八日上午某時，在屏東縣春日鄉大漢山
    區內，乘人不注意之際，竊取乙○○所有置於該處之養蜂箱四箱（每箱價值新臺
    幣（下同）六千元），得手後供為己用，並將所竊得之養蜂箱四箱移至屏東縣新
埤鄉林邊溪旁河床其所種植之苦瓜園內，做為傳播花粉用。嗣經乙○○四處查訪
    ，於八十八年一月九日上午九時許，在前揭苦瓜園內發現四箱其所失竊之養蜂箱
    ，乙○○遂通知警方人員到場處理，並扣得該四箱養蜂箱（該四箱業經乙○○領
    回）。
二、案經臺灣省屏東縣警察局潮州分局報請臺灣屏東地方法院丙察署丙察官偵查起訴
    。
      理  由
一、訊據上訴人即被告對於在前揭時、地曾取得上開養蜂箱四箱之事實固不諱言，惟
    矢口否認右開竊盜犯行，辯稱：因伊所經營之苦瓜園須用到蜜峰，而該養蜂箱四
    箱係伊之工人王陳花妹代伊向他人買得，並非伊竊得云云。惟查：乙○○所有之
    養蜂箱四箱，在右揭時間失竊，嗣後經乙○○在被告所經營之苦瓜園內，會同警
    方查獲之事實，業據被害人乙○○於警訊、偵查、原審暨本院調查、審理時指訴
    明確，且有乙○○領回失竊物之贓物認領保管單一紙在卷可稽。被告先於警訊時
    供稱：該不詳姓名子男子於八十八年一月一日載去賣他，而上開養蜂箱四箱係在
    八十八年一月八日失竊，上開養蜂箱四箱既在八十八年一月八日失竊，復未曾向
    被害人乙○○購買養蜂箱，則被告何能在乙○○所有之養蜂箱未失竊前即購得，
    是其於警訊時所辯，顯屬不可能。又被告於警訊時係稱：當時由伊所僱用之一個
    工人叫「阿好」之人接貨，伊工人告知伊要付錢，伊付錢後，該男子始離開」等
    語；然被告於原審法院卻改稱：伊工人叫「王陳花妹」她買，叫我付錢（原審法
    院八十八年九月二十九日審判筆錄），與其在警訊所供顯然不符，即有疑義；而
    證人「王陳花妹」，於原審審理時經原審法院加以隔離訊問，證人王陳花妹所述
    該男子係五十餘歲之人，而被告卻稱係三十餘歲之人；就該名男子車上所載之養
    蜂箱共有幾箱，證人稱：「有好幾箱，我們拿四箱：：我打電話給老闆告訴他有
    人載蜂（箱）來問他要不要買，老闆說好」而被告卻供稱：「只有四箱，車上空
    空沒有蜂箱」等語，其二人就該男子之年齡及載來之蜂箱個數，所述已有如此大
    之差異；況於本院調查時證人王陳花妹結證稱：「是在當天早上約六、七點，我
    有連絡老板，老板馬上就過來了，蜜蜂是那人替我們帶進去的」；被告則供稱：
    「王陳花妹是在早上八點多打電話給我說蜂箱載來了，我就馬上過來，那人將蜜
    蜂放在苦瓜園網外面」，被告所供及證人王陳花妹之證述亦有未符，足見被告供
    稱係向他人所購得，要屬虛構之詞，證人王陳花妹之證詞與事實不符，難為被告
    有利之認定，被告以上詞置辯，要係事後卸責之詞，難以採信，事證明確，被告
    犯行已堪認定。至被害人乙○○稱其所失竊之養蜂箱有八箱，公訴人亦認定被告
    所竊得之養蜂箱為八箱，惟警員僅在被告之苦瓜園查獲四箱養蜂箱，另四箱失竊
    之養蜂箱，既無被告之自白，復無任何證據足以證明係被告所竊取，既乏無其他
    證據可為佐證，自不得僅以被害人乙○○之唯一指訴，遽認定為被告所竊，附此
    敘明。
二、核被告所為，係犯刑法第三百二十條第一項之竊盜罪。原審引用刑法第三百二十
    條第一項、罰金罰鍰提高標準條例第一條前段之規定，並審酌被告之品行、犯罪
    之動機、目的、手段、對被害人所造成之損害及犯罪後仍飾詞圖辯，態度不佳等
    一切情狀，量處有期徒刑五月。其認事用法均無違誤，量刑亦甚允當。上訴人即
    被告空言否認提出上訴，即無理由，應予駁回。惟念被告雖曾於七十七年間因竊
    盜罪，經臺灣高等法院臺南分院於七十七年十一月三十日判處有期徒刑三月，緩
    刑二年，並於同日確定，於七十八年一月十一日緩刑報結（嗣緩刑滿，而緩刑之
    宣告未經撤銷，其刑之宣告失其效力），但未經撤銷緩刑之宣告，其刑之宣告失
    其效力，有本院被告全國前案紀錄表、原審法院被告院內索引卡紙錄表及臺灣高
    雄地方法院丙察署丙察官刑案資料查註紀錄表各一紙在卷可稽，被告已與被害人
    乙○○達成和解，賠償乙○○二萬元，且養蜂箱四箱亦已返還被害人乙○○，將
    被害人乙○○之損害減至最低程度，且被害人乙○○亦表示不願追究，本院再參
    以被告經本件審判程序，身、心已受相當之折磨、處罰，被告於經此次罪刑之宣
    告後，應知所警惕，更應謹慎小心，而無再犯之虞，因認前開對被告宣告之刑，
    以暫不執行為適當，爰對被告併予宣告緩刑四年。且被告既曾有竊盜前科，仍於
    本次再犯竊盜犯行，足見其法治觀念尚待加強，自有加強輔導之必要，是依刑法
    第九十三條第一項之規定，併宣告於緩刑期內交付保護管束，以觀後效。
據上論斷，應依刑事訴訟法第三百六十八條、刑法第七十四條第一款、第九十三條第
一項，判決如主文。
中      華      民      國    八十九    年      三      月    二十九    日
                                            臺灣高等法院高雄分院刑事第五庭
                                  審判長法  官
                                                      法  官
                                                      法  官
不得上訴
附錄本判決論罪科刑之法條：
刑法第三百二十條第一項
意圖為自己不法之所有或第三人不法之所有，而竊取他人之動產者，為竊盜罪，
處五年以下有期徒刑、拘役或五百元以下罰金。


司法院資訊處製作；財團法人民間司法改革基金會備份。
